臺灣新竹地方法院民事裁定　　　　　　100年度司護字第137號
聲　請　人　新竹市政府
法定代理人　許明財
相　對　人　郭○○
法定代理人　郭○○
上列當事人聲請繼續安置事件，本院裁定如下：
    主  文
相對人郭○○（女，民國90年○月○日出生、確實姓名年籍均詳
卷）自民國一百年十二月十九日起由聲請人繼續安置個月。
聲請費用新臺幣壹仟元由聲請人負擔。
    理  由
一、按兒童及少年有下列各款情形之一，非立即給予保護、安置
    或為其他處置，其生命、身體或自由有立即之危險或有危險
    之虞者，直轄市、縣（市）主管機關應予緊急保護、安置或
    為其他必要之處置：（一）兒童及少年未受適當之養育或照
    顧。（二）兒童及少年有立即接受診治之必要，而未就醫者
    。（三）兒童及少年遭遺棄、身心虐待、買賣、質押，被強
    迫或引誘從事不正當之行為或工作者。（四）兒童及少年遭
    受其他迫害，非立即安置難以有效保護者。直轄市、縣（市
    ）主管機關為前項緊急保護、安置或為其他必要之處置時，
    得請求檢察官或當地警察機關協助之。第一項兒童及少年之
    安置，直轄市、縣（市）主管機關得辦理家庭寄養、交付適
    當之兒童及少年福利機構或其他安置機構教養之。再，直轄
    市、縣（市）主管機關依前條規定緊急安置時，應即通報當
    地地方法院及警察機關，並通知兒童及少年之父母、監護人
    。但其無父母、監護人或通知顯有困難時，得不通知之。緊
    急安置不得超過七十二小時，非七十二小時以上之安置不足
    以保護兒童及少年者，得聲請法院裁定繼續安置。繼續安置
    以三個月為限；必要時，得聲請法院裁定延長之，兒童及少
    年福利法第36條、第37條有明文規定。
二、本件聲請意旨略以：相對人郭○○（女，民國90年○月○日
    生），為未滿12歲之兒童，相對人母親已歿，相對人父親於
    100 年11月25日及同年12月13日以皮帶不當體罰相對人成傷
    ，相對人身心嚴重受創，相對人家庭成員對相對人父親施暴
    行為勸阻無效，相對人於家庭環境中無成人可維護相對人安
    全，聲請人為提供相對人妥適之照顧環境，於100 年12月16
    日緊急安置相對人，並因相對人非72小時以上無法妥予保護
    ，爰依兒童及少年福利法第37條第2 項之規定，准予繼續安
    置相對人三個月等語。
三、經查，聲請人上述主張，已據其提出新竹市政府個案摘要表
    、照片、相對人及其法定代理人之戶籍資料等件附卷可稽，
    核與其上開主張情節相符，自堪信為真實。本院審酌相對人
    尚屬年幼，猶賴家庭親職功能健全及輔導，然相對人之家庭
    經濟能力不足，且父親親職功能與技巧不佳，加以家庭支持
    功能不彰，親友資源薄弱，無法提供相對人關懷、妥適之成
    長環境，其安置之原因尚未消滅，非繼續安置不足以保護相
    對人，本院認基於相對人之利益，為提供相對人較為安全、
    關愛之生活教養環境，自有予以繼續安置，並妥予保護之必
    要，聲請人上揭聲請繼續安置相對人，核無不合，應予准許
    。
四、依非訟事件法第21條第1項前段、第24條第1項，裁定如主文
    。
五、如對本裁定抗告，須於裁定送達後10日內向本院提出抗告狀
    ，並繳納抗告費新臺幣1,000 元。
中    華    民    國   100    年    12    月    19    日
                  家事法庭司法事務官  葉欣欣